【裁判字號】    97,消債更,903
【裁判日期】    971104
【裁判案由】    更生事件
【裁判全文】
臺灣板橋地方法院民事裁定           97年度消債更字第903號
聲  請  人  甲○○原名：吳文.
上列當事人因消費者債務清理事件聲請更生及保全處分，本院裁
定如下：
    主  文
聲請人甲○○自中華民國九十七年十一月四日下午四時起開始更
生程序。
本件得由司法事務官進行更生程序。
    理  由
一、按法院開始更生程序之裁定，應載明其年、月、日、時，並
    即時發生效力；又法院裁定開始更生或清算程序後，得命司
    法事務官進行更生或清算程序，消費者債務清理條例第45條
    第1項、第16條第1項前段分別定有明文。
二、本件聲請人主張：其有不能清償債務之虞情事，目前債務總
    金額為新臺幣（下同）1,530,000 元，消費者債務清理條例
    施行後，前已提出債權人清冊，以書面向最大債權金融機構
    台新國際商業銀行股份有限公司請求共同協商債務清償方案
    ，惟因無法負擔任何還款條件而協商不成立，且其無擔保或
    無優先權之債務總額未逾1,200 萬元，復未經法院裁定開始
    清算程序或宣告破產，並願每月清償8,000元，為期6年，合
    計清償576,000 元，爰向本院聲請更生等語。又聲請人之薪
    資，現受本院94年度執字第17821 號及97年度執字第15420
    號強制執行在案，為使其他債權人公平受償，爰併予請求對
    於聲請人財產強制執行之停止等語。
三、經查，聲請人所主張之上開事實，業據提出前置協商不成立
    通知書、戶籍謄本、財產及收入狀況說明書、財產歸屬資料
    清單、95年度及96年度綜合所得稅各類所得資料清單、財團
    法人聯合徵信中心債權人清冊、華南商業銀行活期儲蓄存款
    存摺影本、臺北縣政府營利事業登記證及核准通知書營業稅
    核定稅額繳款書、勞工保險卡、房屋租賃契約書、電費、水
    費、瓦斯費及電信費收據、勞健保證明書等件為證，應可認
    為真正。此外，本件又查無聲請人有消費者債務清理條例第
    6 條第3 項、第8 條或第46條各款所定駁回更生聲請之事由
    存在，則聲請人聲請更生，應屬有據，並依首開規定命得由
    司法事務官進行本件更生程序，爰裁定如主文。
四、再聲請人另主張其薪資，現受本院94年度執字第17821 號及
    97 年 度執字第15420 號強制執行在案，為使其他債權人公
    平受償，爰併予請求對於聲請人財產強制執行之停止等語，
    則查，本件更生之聲請既經准許，是聲請人保全處分之請求
    ，即欠缺保全之必要，尚無必要，附此敘明。
中    華    民    國    97    年    11    月     4    日
                  民事第三庭      法  官  邱靜琪
上為正本係照原本作成
本件不得抗告
本裁定已於97年11月4日下午4時公告。
中    華    民    國    97    年    11    月     4    日
                                  書記官  白俊傑


司法院資訊處製作；財團法人民間司法改革基金會備份。
